【裁判字號】    98,易,161
【裁判日期】    980420
【裁判案由】    竊盜等
【裁判全文】
臺灣桃園地方法院刑事判決               98年度易字第161號
公  訴  人  臺灣桃園地方法院檢察署檢察官
被      告  乙○○
                    （現另案於臺灣臺東監獄東成分監執行中
            丙○○
                    （現另案於臺灣桃園女子監獄執行中）
            甲○○
上列被告等因竊盜等案件，經檢察官提起公訴（97年度偵字第21
01 3號），被告等就被訴事實為有罪之陳述，經告知簡式審判程
序意旨，聽取當事人意見後，本院裁定進行簡式審判程序，茲判
決如下：
    主  文
乙○○所犯如附表一所示之攜帶兇器竊盜罪，均累犯，各處如附
表一所示之刑，各沒收如附表一所示。又結夥三人以上，攜帶兇
器竊盜，累犯，處有期徒刑伍月，扣案已磨尖之L 型板手貳支均
沒收之。應執行有期徒刑壹年拾月，扣案已磨尖之L 型板手貳支
、鑰匙壹支均沒收之。
丙○○結夥三人以上，攜帶兇器竊盜，累犯，處有期徒刑柒月，
扣案已磨尖之L 型板手貳支均沒收之。
甲○○收受贓物，處拘役伍拾日，如易科罰金，以新臺幣壹仟元
折算壹日。又結夥三人以上，攜帶兇器竊盜，處有期徒刑陸月，
如易科罰金，以新臺幣壹仟元折算壹日。扣案已磨尖之L 型板手
貳支均沒收之。
    事  實
一、乙○○前因違反毒品危害防制條例案件，經本院以90年度訴
    字第1909號判決判處應執行有期徒刑1 年（所犯施用第一級
    毒品罪判處有期徒刑10月，所犯施用第二級毒品罪判處有期
    徒刑4 月，上開2 罪合併定應執行有期徒刑1 年）確定；復
    因恐嚇取財案件，經本院以90年度易字第616 號判決判處有
    期徒刑1 年2 月確定；上開案件嗣經定應執行刑有期徒刑2
    年確定，於民國93年8 月3 日假釋出監，並於93年11月20日
    假釋縮刑期滿，未經撤銷假釋，其未執行之刑，以已執行論
    ；又因違反毒品危害防制條例案件，經本院先後以95年度訴
    字第206 號判處有期徒刑1 年2 月、95年度易字第150 號判
    處有期徒刑7 月確定，嗣經裁定減刑並定應執行有期徒刑10
    月確定，於96年7 月18日縮刑期滿執行完畢（於本案構成累
    犯）。丙○○前因違反毒品危害防制條例案件，經本院以95
    年度訴緝字第104 號判決判處應執行有期徒刑8 月（所犯施
    用第一級毒品罪判處有期徒刑7 月，所犯施用第二級毒品罪
    判處有期徒刑3 月，上開2 罪合併定應執行有期徒刑8 月）
    確定，嗣經裁定減刑並定應執行有期徒刑4 月確定，於96年
    10月16日縮刑期滿執行完畢（於本案構成累犯）。
二、詎乙○○仍不知悛悔，竟分別意圖為自己不法之所有，基於
    竊盜之犯意，先後於附表一所示時、地，持其所有客觀上足
    對人之生命、身體、安全造成危險可供兇器使用之已磨尖之
    L 型板手2 支，以如附表一所示方式，竊取如附表一所示被
    害人之機車得手（犯罪時、地、方法、被害人遭竊財物及查
    獲情節均詳附表一所載）。
三、甲○○為乙○○姪女，甲○○因機車故障而無代步工具可用
    ，乃於97年9 月10日告知乙○○此情，其於97年9 月12日晚
    上11時許，在桃園縣中壢市○○路81號乙○○租屋處，明知
    乙○○所交付車牌號碼MAK －358 號重型機車1 部（該車為
    吳家豐所有，價值約新臺幣《下同8,000 元》，嗣經乙○○
    於如附表一編號3 所示時、地竊取）係其竊得之贓物，竟基
    於收受贓物之犯意，予以收受後供其代步之用。嗣於97年9
    月19日下午6 時許，甲○○騎乘該贓車搭載友人丙○○行經
    桃園縣中壢市○○路81號前，為警攔檢查獲，並當場起獲該
    機車（嗣已發還被害人吳家豐），及乙○○所有供竊取該機
    車所用之鑰匙1 把，始查悉上情。
四、乙○○與其同居女友丙○○、姪女甲○○3 人，因平日共乘
    車牌號碼MAK －358 號重型機車代步之使用不便，乃思另竊
    取機車供渠等代步使用，乙○○、丙○○、甲○○遂共同基
    於意圖為自己不法所有之犯意聯絡，結夥三人於97年9 月19
    日凌晨3 、4 時許（起訴書誤載為上午7 時許，經公訴人當
    庭更正），由乙○○騎乘車牌號碼MAK －358 號重型機車搭
    載丙○○、甲○○，共同前往桃園縣中壢市○○路78號前（
    起訴書誤載為桃園縣桃園市○○街47之1 號前，經公訴人當
    庭更正），推由乙○○持其所有客觀上足對人之生命、身體
    、安全造成危險可供兇器使用之磨尖L 型板手2 支，竊取彭
    正權所有、交由彭瑞明管領而停放該處路旁之車牌號碼KGE
    －627 號重型機車1 部（價值約5,000 元），丙○○、甲○○則在旁把風，並左右張望防免行竊失風，以此方式共同竊
    取上開機車，得手後旋由乙○○騎乘該贓車、甲○○則騎原
    機車搭載丙○○迅離現場。嗣甲○○騎乘車牌號碼MAK －35
    8 號重型機車，於如事實欄三所載時、地為警查獲後，乃供
    出乙○○如附表一編號3 之竊行，旋帶同警方於同日下午6
    時30分許，在桃園縣中壢市○○路與廣州路口將乙○○（適
    因另案通緝中）逮捕到案，並扣得乙○○所有供本件竊盜犯
    罪所用之已磨尖之L 型板手2 支，乙○○乃於警方未知悉渠
    犯上開如附表一編號1 、2 、4 及本件竊盜犯罪前，向警自
    首上開竊盜犯行並接受裁判，另帶同警前往如附表一編號1
    、2 、4 所示地點、桃園縣中壢市○○路81號居處斜對面路
    旁等處，分別起出如附表一編號1 、2 、4 、車牌號碼KG E
    －627 號重型機車（均已由被害人領回）而查獲。
五、案經乙○○自首暨桃園縣政府警察局中壢分局報請臺灣桃園
    地方法院檢察署檢察官偵查起訴。
    理  由
一、程序部分：
  (1)按除簡式審判程序、簡易程序及刑事訴訟法第376 條第1 款
    、第2 款所列之罪之案件外，第一審應行合議審判，刑事訴
    訟法第284 條之1 定有明文；而刑法第321 條之加重竊盜罪
    、同法第349 條第1 項之收受贓物罪，乃屬刑事訴訟法第37
    6 條第2 款、第1 款所列之罪，是本件被告乙○○、丙○○
    、甲○○經檢察官起訴分別涉犯刑法第321 條加重竊盜罪、
    第349 條第1 項之收受贓物罪，依前揭規定，即屬應行合議
    審判之例外，自得由本院以獨任法官之法院組織行本案通常
    審判程序。
  (2)次按刑事訴訟法第273 條之1 規定除被告所犯為死刑、無期
    徒刑、最輕本刑為3 年以上有期徒刑之罪、或高等法院管轄
    第一審案件者外，於準備程序進行中，被告先就被訴事實為
    有罪之陳述時，得告知被告簡式審判程序之旨，並聽取當事
    人、代理人、辯護人及輔佐人之意見後，裁定由受命法官獨
    任進行簡式審判程序。經查，本件被告乙○○、丙○○、甲○○被訴本案竊盜案件，非前開不得進行簡式審判程序之案
    件，且經被告3 人於審理時就被訴事實為有罪之陳述，經本
    院告知被告簡式審判程序之旨，聽取被告3 人、檢察官之意
    見後，本院裁定依簡式審判程序進行審判，是本件之證據調
    查，依刑事訴訟法第273 條之2 規定，不受同法第159 條第
    1 項、第161 條之2 、第161 條之3 、第163 條之1 及第16
    4 條至第170 條規定之限制。
二、上開犯罪事實，分別業據被告乙○○於警詢、偵查中檢察官
    訊問、本院準備程序及審理時坦承不諱（見偵卷第20至26、
    103 、104 、126 至127 頁，本院審易卷第41頁，本院卷第
    59至60、69頁）、被告甲○○於警詢、偵查中檢察官訊問及
    本院審理時坦承不諱（見偵卷第57至58、103 、104 頁，見
    本院卷第58至60、69頁）、被告丙○○於本院審理時坦承不
    諱（見本院卷第58至60、69頁），核與證人彭瑞明、葉金聖
    、吳家豐、劉承靖、劉霖泉於警詢陳述情節（見偵具卷第70
    至71、77至78、83至85、89至90、95至96頁）、證人即同案
    被告甲○○於偵查中結證情節（見偵卷第123 頁，就被告丙○○、乙○○共同竊盜部分）、證人即同案被告乙○○於警
    詢陳述情節（見偵卷第21、23頁，就被告甲○○所涉贓物犯
    行及被告甲○○、丙○○共同竊盜部分）相符，並有如附表
    一所示機車之贓物認領保管單、桃園縣政府警察局車輛協尋
    電腦輸入單、車輛尋獲電腦輸入單、現場及機車照片、桃園
    縣政府警察局中壢分局扣押筆錄及扣押物品目錄表各2 份在
    卷可稽（見偵卷第11至18、36至40、62至66、72至75、79至
    82、86至至88、91至94、97至100 頁），復有磨尖L 型板手
    2 支、鑰匙1 支扣案可證，足認被告乙○○、丙○○、甲○○前揭具任意性之自白核與事實相符，而屬可信，綜上所述
    ，本件事證明確，被告乙○○、丙○○、甲○○上揭犯行洵
    堪認定，均應依法論科。
三、按刑法第321 條第1 項第3 款之攜帶兇器竊盜罪，係以行為
    人攜帶兇器竊盜為其加重條件，此所謂兇器，其種類並無限
    制，凡客觀上足對人之生命、身體、安全構成威脅，具有危
    險性之兇器均屬之，且祇須行竊時攜帶此種具有危險性之兇
    器為已足，並不以攜帶之初有行兇之意圖為必要，最高法院
    79年台上字第5253號著有判例可資參照。查被告乙○○所持
    以行竊之扣案已磨尖之L 型板手2 支，為金屬製品，質地堅
    硬，，客觀上足對人之生命、身體、安全造成危險，核屬兇
    器無疑。次按刑法上所謂結夥三人以上係指有共同犯罪之故
    意，結為一夥而言。把風行為，在排除犯罪障礙，助成犯罪
    之實現，在合同意思範圍內分擔犯罪行為之一部，故亦係共
    同正犯而應計入結夥之內。是核被告乙○○就事實欄二（即
    附表一）所為，均係犯刑法第321 條第1 項第3 款之攜帶兇
    器竊盜罪；被告甲○○就事實欄三所為，係犯刑法第349 條
    第1 項之收受贓物罪：被告乙○○、丙○○、甲○○就事實
    欄四所為，均係犯刑法第321 條第3 、4 款之結夥三人以上
    ，攜帶兇器竊盜罪；被告乙○○、丙○○、甲○○就事實欄
    四所載加重竊盜犯行，均有犯意聯絡及行為分擔，均共同正
    犯；被告乙○○於警方尚未發覺渠附表一編號1 、2 、4 及
    事實欄四所示竊盜犯行前，即主動向警坦承犯罪並接受裁判
    ，此有其刑事案件報告書、其警詢筆錄及現場照片在卷可據
    （見偵卷第2 、10至18、20至26頁），此部分均符自首條件
    ，爰均依刑法第62條前段規定，就此部分各減輕其刑。被告
    乙○○、丙○○所犯各罪，其犯意各別，行為互殊，均應分
    論併罰。被告乙○○、丙○○有事實欄一所載之有期徒刑科
    刑、執行紀錄，此有臺灣高等法院被告前案紀錄表在卷可稽
    ，其等受有期徒刑執行完畢後，5 年以內故意再犯有期徒刑
    以上之本罪，均為累犯，均應依刑法第47條第1 項加重其刑
    ，並就被告乙○○前揭依自首規定減刑部分，依刑法第71條
    規定先加後減之。爰審酌被告乙○○、丙○○、丙○○分別
    正值青壯之年，竟不思以正當方式獲取財物，被告甲○○貪
    圖便利而收受贓車使用，及渠等犯罪之動機、目的、手段、
    智識程度、生活狀況、所竊財物價值、收贓價值、贓車均由
    被害人領回、犯罪所生危害，暨渠等犯後坦承犯行，態度尚
    佳，被告乙○○前有竊盜、毒品等犯罪前科紀錄，被告丙○○前有毒品犯罪前科紀錄，被告甲○○前有詐欺犯罪前科紀
    錄，有被告3 人之臺灣高等法院被告前案紀錄表在卷可稽，
    素行非佳等一切情狀，分別量處如主文所示之刑，並就被告
    乙○○所犯數罪分別定其應執行之刑，及就被告甲○○所犯
    加重竊盜罪、收受贓物罪2 罪均諭知如易科罰金之折算標準
    ，以示懲儆。扣案鑰匙1 支，係被告乙○○所有供犯如附表
    一編號3 所示竊盜犯罪所用之物，應依刑法第38條第1 項第
    2 款規定在該罪項下宣告沒收之；扣案磨尖L 型板手2 支，
    係被告乙○○所有供犯如事實欄二及如事實欄四所示（即與
    被告丙○○、丙○○共同竊盜）犯罪所用之物，應分別在被
    告乙○○如事實欄二所示竊盜罪、被告乙○○、丙○○、丙○○如事實欄四所示竊盜罪各罪項下宣告沒收如主文所示。
據上論斷，應依刑事訴訟法第284 條之1 、第273 條之1 第1 項
、第299 條第1 項前段，刑法第28條、第321 條第1 項第3 款、
第4 款、第349 條第1 項、第47條第1 項、第62條前段、第51條
第5 款、第41條第1 項前段、第38條第1 項第2 款，刑法施行法
第1 條之1 第1 項、第2 項前段，判決如主文。
本案經檢察官陳仁傑到庭執行職務。
中    華    民    國    98    年    4     月    20    日
                  刑事第九庭    法  官  蘇琬能
以上正本證明與原本無異。
如不服本判決應於收受判決後10日內向本院提出上訴書狀，並應
敘述具體理由。其未敘述上訴理由者，應於上訴期間屆滿後20日
內向本院補提理由書 (均須按他造當事人之人數附繕本)「 切勿
逕送上級法院」。
                                書記官  何伊羚
中    華    民    國    98    年    4     月    20    日
附錄本案論罪科刑法條：
中華民國刑法第321條
（加重竊盜罪）
犯竊盜罪而有左列情形之一者，處6 月以上、5 年以下有期徒刑
：
一、於夜間侵入住宅或有人居住之建築物、船艦或隱匿其內而犯
    之者。
二、毀越門扇、牆垣或其他安全設備而犯之者。
三、攜帶兇器而犯之者。
四、結夥三人以上而犯之者。
五、乘火災、水災或其他災害之際而犯之者。
六、在車站或埠頭而犯之者。
前項之未遂犯罰之。
中華民國刑法第349條第1項
（普通贓物罪）
收受贓物者，處3 年以下有期徒刑、拘役或5 百元以下罰金。
附表一
┌─┬─────┬────────────┬───────┬───────┐
│編│犯罪時、地│犯罪事實                │主文          │證據          │
│號│          │                        │              │              │
├─┼─────┼────────────┼───────┼───────┤
│1 │97年8月13 │乙○○意圖為自己不法之所│乙○○攜帶兇器│被告乙○○警│
│  │日中午12時│有，基於竊盜之犯意，於左│竊盜，累犯，處│詢、偵訊、本院│
│  │15分許，在│列時間、地點，持其所有客│有期徒刑伍月，│審理時之自白（│
│  │桃園縣中壢│觀上足對人之生命、身體、│扣案已磨尖之L │見偵卷第23、10│
│  │市○○路11│安全造成危險可供兇器使用│型板手貳支均沒│3頁 ，本院卷第│
│  │號前      │之磨尖L 型板手2 支，竊取│收之。        │64 頁） 。    │
│  │          │劉煌春所有、交由莊傳正管│              │證人劉承靖於│
│  │          │領而停放該處路旁之車牌號│              │警詢陳述（見偵│
│  │          │碼MNV －551 號重型機車1 │              │卷第89至90頁）│
│  │          │部（價值約3 萬元）得手。│              │現場及機車照│
│  │          │嗣乙○○因車油料用盡，乃│              │片3 幀（偵卷第│
│  │          │將之棄置在桃園縣中壢市日│              │11 、17 頁）。│
│  │          │新路與實踐路口。乙○○於│              │贓物認領保管│
│  │          │如附表一編號3 所示竊行為│              │單1紙 （見偵卷│
│  │          │警查獲後，於警方未知悉渠│              │第91 頁） 。  │
│  │          │犯上開竊盜犯罪前，向警自│              │桃園縣政警察│
│  │          │首本件犯行並接受裁判，另│              │局車輛協尋電腦│
│  │          │帶同警前往上揭地點起出贓│              │輸入單1 紙、尋│
│  │          │車（機車已發還被害人劉煌│              │獲電腦輸入單2 │
│  │          │春，由其子劉承靖領回），│              │紙（見偵卷第92│
│  │          │而查獲上情。            │              │至94頁）。    │
│  │          │                        │              │扣案磨尖L 型│
│  │          │                        │              │板手2 支。    │
├─┼─────┼────────────┼───────┼───────┤
│2 │97年8月26 │乙○○意圖為自己不法之所│乙○○攜帶兇器│被告乙○○警│
│  │日下午7 時│有，基於竊盜之犯意，於左│竊盜，累犯，處│詢、偵訊及本院│
│  │許（起訴書│列時間、地點，持其所有客│有期徒刑伍月，│審理時之自白（│
│  │誤載為5 時│觀上足對人之生命、身體、│扣案已磨尖之L │偵卷第24、103 │
│  │），在桃園│安全造成危險可供兇器使用│型板手貳支均沒│、126 頁，本院│
│  │縣中壢市中│之磨尖L 型板手2 支，竊取│收之。        │卷第65頁）。  │
│  │正路170 號│劉楊春秀所有、交由劉霖泉│              │證人劉霖泉警│
│  │前        │管領持用而停放該處路旁之│              │詢陳述（見偵卷│
│  │          │車牌號碼IPY －299 號重型│              │第95至96頁）。│
│  │          │機車1 部（價值約5,000 元│              │現場及機車照│
│  │          │）得手。嗣乙○○因車油料│              │片3 幀（見偵卷│
│  │          │用盡，將之棄置在桃園縣中│              │第12、18頁）。│
│  │          │壢市○○路與實踐路口。張│              │贓物認領保管│
│  │          │瑞森於如附表一編號3 所示│              │單1 紙（見偵卷│
│  │          │竊行遭警查獲後，於警方未│              │第97頁）。    │
│  │          │知悉渠犯上開竊盜犯罪前，│              │桃園縣政警察│
│  │          │向警自首本件犯行並接受裁│              │局車輛協尋電腦│
│  │          │判，另帶同警前往上揭地點│              │輸入單1 紙、尋│
│  │          │起出贓車（機車已由被害人│              │獲電腦輸入單2 │
│  │          │劉霖泉領回），而查獲上情│              │紙（見偵卷第98│
│  │          │。                      │              │至100 頁）。  │
│  │          │                        │              │扣案磨尖L 型│
│  │          │                        │              │板手2支。     │
├─┼─────┼────────────┼───────┼───────┤
│3 │97年9 月11│乙○○意圖為自己不法之所│乙○○攜帶兇器│被告乙○○警│
│  │日上午7 時│有，基於竊盜之犯意，於左│竊盜，累犯，處│詢、偵訊、本院│
│  │30分許，在│列時間、地點，持其所有鑰│有期徒刑柒月，│審理時之自白（│
│  │桃園縣中壢│匙1 支、及其所有客觀上足│扣案已磨尖之L │見偵卷第21、10│
│  │市○○路18│對人之生命、身體、安全造│型板手貳支、扣│3 、126 頁，本│
│  │2號前     │成危險可供兇器使用之磨尖│案鑰匙壹支均沒│院卷第63頁）  │
│  │          │L 型板手2 支，竊取吳家豐│收之。        │證人吳家豐警│
│  │          │所有停放該處路旁之車牌號│              │詢陳述（見偵卷│
│  │          │碼MAK －358 號重型機車1 │              │第77至78頁）。│
│  │          │部得手。嗣於97年9 月19日│              │現場及機車照│
│  │          │下午6 時許，其姪女甲○○│              │片3 幀（偵卷第│
│  │          │騎乘該贓車搭載丙○○行經│              │13 、16 頁）  │
│  │          │桃園縣中壢市○○路81號前│              │贓物認領保管│
│  │          │時，為警查獲，並起出該贓│              │單1 紙（見偵卷│
│  │          │車（已由被害人吳家豐領回│              │第79頁）。    │
│  │          │）、扣得乙○○所有供竊取│              │桃園縣政警察│
│  │          │該車所用之鑰匙1 支，徐銘│              │局車輛協尋電腦│
│  │          │秀乃供出該車為乙○○所竊│              │輸入單1 紙、尋│
│  │          │，旋帶同警方於同日下午6 │              │獲電腦輸入單2 │
│  │          │時30分許，在桃園縣中壢市│              │紙（見偵卷第80│
│  │          │長沙路與廣州路口，將張瑞│              │至82頁）。    │
│  │          │森逮捕到案，並扣得乙○○│              │扣案磨尖L 型│
│  │          │所有供本件竊盜犯罪所用之│              │板手2 支、鑰匙│
│  │          │磨尖L 型板手2 支，而查獲│              │1 支。        │
│  │          │上情。                  │              │              │
├─┼─────┼────────────┼───────┼───────┤
│4 │97年9月11 │乙○○意圖為自己不法之所│乙○○攜帶兇器│被告乙○○警│
│  │日下午6時 │有，基於竊盜之犯意，於左│竊盜，累犯，處│詢、偵訊及本院│
│  │許，在桃園│列時間、地點，持其所有客│有期徒刑伍月，│審理時之自白（│
│  │縣中壢市大│觀上足對人之生命、身體、│扣案已磨尖之L │見偵卷第21、10│
│  │勇一街25號│安全造成危險可供兇器使用│型板手貳支均沒│3 、126 頁，本│
│  │前路旁    │之磨尖L 型板手2 支，竊取│收之。        │院卷第64頁）。│
│  │          │鄭惠萍所有停放該處路旁之│              │證人葉金聖警│
│  │          │車牌號碼YHZ －579 號重型│              │詢陳述（見偵卷│
│  │          │機車1 部（價值約3 萬元）│              │83 至85 頁）。│
│  │          │得手。嗣乙○○騎乘該車行│              │現場及機車照│
│  │          │經桃園縣中壢市○○路278 │              │片3 幀（見偵卷│
│  │          │號時，因車輛發生故障，乃│              │第14、17頁）。│
│  │          │棄置該車於路旁。嗣乙○○│              │贓物認領保管│
│  │          │於如附表一編號3 所示竊行│              │單1 紙（見偵卷│
│  │          │遭警查獲後，於警方未知悉│              │第86頁）。    │
│  │          │渠犯上開竊盜犯罪前，向警│              │桃園縣政警察│
│  │          │自首本件犯行並接受裁判，│              │局車輛尋獲電腦│
│  │          │另帶同警前往上揭地點起出│              │輸入單2 紙（見│
│  │          │贓車（機車已發還被害人鄭│              │偵卷第87至88頁│
│  │          │蕙萍，由其友人葉金聖領回│              │）。          │
│  │          │），而查獲上情。        │              │扣案磨尖L 型│
│  │          │                        │              │板手2支。     │
└─┴─────┴────────────┴───────┴───────┘


司法院資訊處製作；財團法人民間司法改革基金會備份。
